臺灣雲林地方法院刑事判決　　　　　　　 96年度易字第104號
公　訴　人　臺灣雲林地方法院檢察署檢察官
被　　　告　甲○○
　　　　　　　　　　國民
　　　　　　　　　　　（
上列被告因詐欺案件，經檢察官提起公訴（96年度偵字第734 號
），被告就被訴事實為有罪之陳述，經本院合議庭認為適當後，
裁定由受命法官獨任進行簡式審判程序，判決如下：
    主      文
甲○○幫助意圖為自己不法之所有，以詐術使人將本人之物交付
，累犯，處有期徒刑壹年。
    事實及理由
壹、犯罪事實：
    甲○○前於民國92、93年間，因違反洗錢防制法、詐欺案件
    ，分別經本院、臺灣嘉義地方法院判處有期徒刑6 月、8 月
    ，定應執行有期徒刑1 年1 月確定，於95年8 月20日縮刑期
    滿執行完畢。竟仍不知悔改，預見其提供自己之金融帳戶、
    存摺、提款卡、印章及密碼予他人使用，常與財產犯罪密切
    相關，極可能被犯罪集團所使用以遂行詐欺取財之目的，仍
    基於幫助詐欺之犯意，先於95年11月14日14時許，在雲林縣
    斗六市○○路1 號臺灣郵政股份有限公司斗六市○○路郵局
    （下簡稱西平路郵局），將其所有之帳號00000000000000號
    帳戶之舊印鑑章申報遺失並辦理新印鑑之更換登記，同年月
    27日取得晶片提款卡後，於同年12月4 日，在西平路郵局門
    口，以新臺幣（下同）5,000 元之代價，將其所有前開帳戶
    之存摺、提款卡、印章及密碼提供與姓名、年籍不詳之成年
    人，容認上開帳戶供該成年人所屬之詐欺集團用以詐騙財物
    。嗣該姓名、年籍不詳之人所屬之詐騙集團成員（成年人）
    ，基於意圖為自己不法所有之犯意聯絡，於同年12月6 日12
    時許，撥打電話向乙○○佯稱：身分證遭冒用，須依指示匯
    款等語，致乙○○不疑有他而陷於錯誤，即於同日16時34分
    至高雄縣岡山鎮○○○○路郵局匯款70,000元至甲○○上開
    帳戶。詐騙集團成員將匯入款項透過自動提款機提款之方式
    ，提領一空，而詐欺得手。嗣乙○○發覺有異，報警處理而
    查知上情。
貳、認定犯罪事實所憑證據及理由：
    一本件被告所犯刑法第30條第1 項前段、第339 條第1 項幫
      助詐欺取財罪，係死刑、無期徒刑、最輕本刑為3 年以上
      有期徒刑以外之罪，其於準備程序就前揭被訴事實為有罪
      之陳述，經受命法官告知簡式審判程序之旨，並聽取其與
      公訴人之意見後，本院合議庭裁定由受命法官獨任進行簡
      式審判程序，是本件之證據調查，依刑事訴訟法第273 條
      之2 規定，不受同法第159 條第1 項、第161 條之2 、第
      161 條之3 、第163 條之1 及第164 條至第170 條規定之
      限制，合先敘明。
    二證據名稱及證據資料：
      (一)被害人乙○○之警詢筆錄。證明：被害人遭詐欺集團詐
        騙而匯款70,000元至被告上開帳戶。
      (二)郵政國內匯款執據、被告上開帳戶之開戶基本資料、更
        換登記資料、客戶歷史交易清單。證明：被害人於95年
        12月6 日16時34分匯款70,000元至被告上開帳戶。
      (三)被告於本院審理時坦承上開犯罪事實。
      被告之自白與相關證據均相符合，本件事證明確，被告之
      犯行應堪認定。
、論罪科刑之理由：
    一被告所為，係以幫助之意思幫助詐騙集團成員等成年人實
      施刑法第339 條第1 項之詐欺取財罪，被告係刑法第339
      條第1 項詐欺取財罪之幫助犯。又從犯之處罰，依刑法第
      30條第2 項之規定，依正犯之刑減輕之。
    二被告於92、93年間，因違反洗錢防制法、詐欺案件，分別
      經本院、臺灣嘉義地方法院判處有期徒刑6 月、8 月，定
      應執行有期徒刑1 年1 月確定，於95年8 月20日縮刑期滿
      執行完畢，有臺灣高等法院被告前案紀錄表1 份在卷可稽
      。被告於有期徒刑執行完畢後，5 年內故意再犯本件有期
      徒刑以上之罪，為累犯，應依刑法第47條第1 項加重其刑
      ，並依法先加後減之。
    三本院審酌被告前有侵占、竊盜、妨害兵役、偽造文書、誣
      告、傷害、詐欺、違反洗錢防制法等前科，犯案累累，素
      行不良，前甫因販賣人頭帳戶，經本院及臺灣嘉義地方法
      院分別判處有期徒刑6 月及8 月確定，已知販賣人頭帳戶
      ，助長詐欺集團氣焰，妨害犯罪之訴追與被害人取償之可
      能，影響社會經濟秩序甚鉅，然被告甫出監即再將上開帳
      戶之存摺、提款卡、印章及密碼販賣與詐欺集團，惡性更
      形重大，致被害人受有70,000元之損失，及被告犯後一度
      否認犯行，矯飾其詞，經本院合法傳喚、拘提無著，始通
      緝到案，然於本院審理時終能坦承犯行，具有悔意等一切
      情狀，量處如主文所示之刑。
    四檢察官另以被告犯後矢口否認犯行，顯見犯後毫無悔意，
      且於95年8 月21日出監，3 個月後即再為本件犯行，有幫
      助詐欺或因懶惰成習之犯罪習慣，請求依刑法第90條規定
      ，諭知於刑之執行完畢或赦免後，令入勞動場所強制工作
      3 年，以矯正劣行。然本院認為被告犯後終能坦承犯行，
      堪認有悔悟之意，被告亦供稱其於96年2 月間開始從事板
      模工作，顯見被告已知自食其力，僅因一時生活陷於困頓
      ，始再為本件犯行；且被告於本案犯行所生法益之侵害，
      若處以重刑，又輔以強制工作，則被告自由被剝奪之程度
      將與其所侵害法益不成比例，故檢察官此部分之請求為本
      院所不採。
肆、適用之法律：
    依刑事訴訟法第299 條第1 項前段、第237 條之1 第1 項，
    刑法第339 條第1 項、第30條第1 項前段、第2 項、第47條
    第1 項，刑法施行法第1 條之1 ，判決如主文。
中　　華　　民　　國　　96　　年　　6 　　月　　15　　日
                  刑事第五庭    法  官　楊　欣　怡
以上正本證明與原本無異。
如不服本判決，應於判決送達後10日內，向本院提出上訴狀。
                                書記官　洪　秀　虹
中　　華　　民　　國　　96　　年　　6 　　月　　15　　日
附錄法條：
中華民國刑法第339條
意圖為自己或第三人不法之所有，以詐術使人將本人或第三人之
物交付者，處五年以下有期徒刑、拘役或科或併科一千元以下罰
金。
以前項方法得財產上不法之利益或使第三人得之者，亦同。
前二項之未遂犯罰之。
